臺灣高雄地方法院刑事判決　　　　　　　　　　　　　九十三年度訴字第七四四號
　　公　訴　人　臺灣高雄地方法院檢察署檢察官
　　被　　　告　己○○　男　四.
右列被告因搶奪等案件，經檢察官提起公訴（九十三年度偵字第三五八五號），本院
判決如左：
    主  文
己○○意圖為自己不法之所有，攜帶兇器而搶奪他人之動產，累犯，處有期徒刑壹年
月。扣案之水果刀壹把沒收之。
    事  實
一、己○○於民國七十九年至八十一年間，曾犯懲治盜匪條例、竊盜、恐嚇及偽造文
    書等罪，先經最高法院判處懲治盜匪條例部分有期徒刑八年並褫奪公權六年確定
　  、復經臺灣高雄地方法院先後各判處竊盜部分有期徒刑四月、恐嚇部分有期徒刑
    八月、偽造文書部分有期徒刑五月確定，於八十一年一月八日入監執行，指揮書
    執畢日期為八十九年十一月二十六日，並於八十四年一月六日因縮短刑期假釋出
　　獄，其間羈押折抵八十二日，累進縮短刑期十六日，復因縮短刑期期滿於八十九
　　年十一月十日執行完畢。詎己○○仍不知悔改，竟意圖為自己不法之所有，先於
　　九十三年二月十一日下午二時許，在其位於高雄縣燕巢鄉○○村市○路十七號住
    處，以其所有之香煙盒及透明膠帶，將其自不知情之何文鴻處借得之原車牌號碼
    ＷＪＨ─一九一號之輕型機車，加工變造車牌號碼為ＷＵＨ─一八一號後，於同
　　日下午三時五十分許，攜帶其所有客觀上可供兇器使用之水果刀一把，駕駛上開
    懸掛變造後車牌號碼為ＷＵＨ─一八一號輕型機車，行經高雄縣大社鄉○○村○○路高雄區中小企業銀行旁時，見行人甲○○獨自一人，認有機可乘，竟利用甲○○不及防備之際，以上開水果刀欲割斷甲○○手上之皮包手提帶，然未能順利
  　切斷，遂接續以不法腕力搶奪該只皮包（內有ＮＯＫＩＡ手機一支、鑰匙一付、
    銀行信用卡三張、提款卡一張），並於得手後，將甲○○推倒在地（傷害部分未
    經告訴），旋即中山路往楠梓方向逃逸，己○○逃逸時因緊張而不慎失控撞及停
    於中山路及金龍路口等紅燈之不詳車號自小貨車後方，因而人車倒地，適有民眾
    戊○○、丁○○見狀上前合力將己○○制服，己○○旋即遭據報前來之警員逮捕
　　，並扣得上開甲○○所有之皮包一只（已發還甲○○）、水果刀一把、白色棉質
  　手套一雙、變造車牌一張。
二、案經高雄縣政府警察局仁武分局報請臺灣高雄地方法院檢察署檢察官偵查起訴。
    理  由
一、訊據被告己○○固坦承其有將車牌號碼ＷＪＨ─一九一號之輕型機車，以香煙盒
    及透明膠加工變造車牌號碼為ＷＵＨ─一八一號，並駕駛懸掛變造後車牌之機車
    ，於九十三年二月十一日下午三時五十分許，行經高雄縣大社鄉○○村○○路高
    雄區中小企業銀行旁，乘甲○○不及防備之際，欲以水果刀割斷甲○○之皮包手
    提帶，伊有要搶奪被害人甲○○之皮包等情，惟矢口否認有搶奪既遂之犯行等情
    ，並辯稱：伊並未搶到被害人甲○○之皮包云云。惟查：
  (一)被告於前揭時、地將其自不知情何文鴻借得之車牌號碼ＷＪＨ─一九一號之輕型
    機車，加工變造車牌號碼為ＷＵＨ─一八一號等情，業據被告坦承不諱，亦經證
    人何文鴻證述明確，並有扣案變造車牌一張可按，事證明確，被告變造車牌部分
    之犯行堪以認定。
  (二)又被告攜帶其所有客觀上可供兇器使用之水果刀一把，並騎乘前揭經變造後車牌
    之機車，於九十三年二月十五日下午三時五十分許，乘甲○○不及防備之際，以
    水果刀一把欲割斷甲○○之皮包手提帶，因未能順利割斷，即與甲○○拉扯後搶
    奪該只皮包，得手後駕駛前開經變造車牌之機車逃逸，因緊張不慎失控倒撞及位
    於中山路及金龍路口停等紅燈之不詳車號自小貨車後方後，人車倒地，遭證人戊○○、丁○○合力制服等情，業據證人即被害人甲○○、戊○○、丁○○、乙○○證述綦詳明確。被告雖辯稱：伊尚未搶到皮包云云。然查證人乙○○證稱：伊
    到現場處理時，皮包係掉落在被告倒地附近，伊叫被害人撿起等語，又證人即被
    害人甲○○亦證稱：皮包有遭被告搶走，後來被告駕車逃逸時因撞到小貨車人車
    倒地，伊才去拿回皮包等語，復經本院依職權至本案案發現場勘驗，測量被告搶
    奪甲○○之皮包處距被告倒地處約二十二點五公尺，有本院九十三年十一月十五
    日勘驗筆錄在卷可稽，且證人甲○○、乙○○均證述皮包係掉落在被告倒地旁邊
    ，足認被告已搶到甲○○之皮包甚明。是被告所辯顯係卸責之詞，委無足取。綜
    上所述，本案事證明確，被告搶奪之犯行堪以認定。
二、被告變造機車車牌後，騎乘懸掛該變造後車牌之機車作為行搶之交通工具，搶奪
    被害人甲○○之財物之犯行，核其所為，係犯刑法第二百十六條、第二百十二條
    之行使變造特種文書罪及刑法第三百二十六條加重搶奪罪。又被告變造機車牌照
    後持以行使，變造之低度行為為行使之高度行為所吸收，不另論罪。被告變造作
    為行搶交通工具之機車車牌，係為免車牌號碼遭人發現，業據被告供明在卷，是
    被告所犯上開行使變造特種文書罪及加重搶奪罪間，有方法結果之牽連關係，為
    牽連犯，依刑法第五十五條規定，應從一重之加重搶奪罪處斷。公訴人認被告就
    上開二罪間，係基於各別犯意而為之，容有誤會。查被告前於七十九年至八十一
    年間，曾犯懲治盜匪條例、竊盜、恐嚇及偽造文書等罪，先經最高法院判處懲治
    盜匪條例部分有期徒刑八年並褫奪公權六年確定、復經臺灣高雄地方法院先後各
    判處竊盜部分有期徒刑四月、恐嚇部分有期徒刑八月、偽造文書部分有期徒刑五
    月確定，於八十一年一月八日入監執行，指揮書執畢日期為八十九年十一月二十
    六日，並於八十四年一月六日因縮短刑期假釋出獄，其間羈押折抵八十二日，累
    進縮短刑期十六日，復因縮短刑期期滿於八十九年十一月十日執行完畢，有卷附
    臺灣高等法院被告全國前案紀錄表、臺灣高雄地方法院檢察署刑案資料查註紀錄
    表各一份可按，其受有期徒刑之執行完畢，五年以內再犯有期徒刑以上之罪，為
    累犯，依法加重其刑。爰審酌被告正值青壯年，不思以正當途徑獲取財物，竟不
    惜以變造機車牌照後駕駛該機車作為行搶之交通工具，而搶奪被害人財物之方式
    ，以取得財物花用，危害社會治安甚鉅，不宜輕宥，惟念及搶奪所得之財物業經
    被害人領回，及其犯後承認大部分犯行等一切情狀，量處如主文所示之刑。扣案
    之水果刀一把，為被告所有，且為供本案犯罪所用，爰依刑法第三十八條第一項
    第二款宣告沒收之。至被告變造之機車車牌一面，雖係供本案犯罪所用之物，惟
    因該機車及其車牌係被告之姐夫何文鴻所有，業據何文鴻證述明確，並有車籍資
    料作業詳細資料一份在卷可稽，爰不為沒收之諭知。另扣案之白色棉質手套一雙
    ，於被告行搶時雖有戴該手套，然被告自承係因天氣寒冷才戴手套，並非為犯案
    而戴等語，觀之案發當時為冬天，天氣寒冷，戴手套禦寒乃屬合理之情事，此外
    並無證據證明被告係為犯罪而戴手套，則尚難認扣案手套係供本案犯罪所用之物
    ，爰不併予宣告沒收之，附此敘明。
據上論斷，應依刑事訴訟法第二百九十九條第一項前段、刑法第三百二十六條第一項
、第二百十六條、第二百十二條、第五十五條、第四十七條、第三十八條第一項第二
款，罰金罰鍰提高標準條例第一條前段，判決如主文。
本案經檢察官丙○○到庭執行職務。
中　　　華　　　民　　　國　　九十四　　年　　　一　　　月　　二十一　　日
                                  臺灣高雄地方法院刑事第十三庭
                                      　審判長法　官  何秀燕
                                      　　　　法　官  楊智守
                                      　　　　法　官  陳月雯
右正本證明與原本無異。
如不服本判決，應於判決送達後十日內，向本院提出上訴狀。
                                　　　　　　　書記官  林佳蓉
中　　　華　　　民　　　國　　九十四　　年　　　一　　　月　　二十一　　日
附錄本案論罪科刑法條全文：
中華民國刑法第三百二十六條
(加重搶奪罪)
犯前條第一項之罪，而有第三百二十一條第一項各款情形之一者，處一年以上七年以
下有期徒刑。
前項之未遂犯罰之。
